Config:
  hfst:
    Gen: ../../../src/generator-gt-norm.hfst
    Morph: ../../../src/analyser-gt-norm.hfst
  xerox:
    Gen: ../../../src/generator-gt-norm.xfst
    Morph: ../../../src/analyser-gt-norm.xfst
    App: lookup

Tests:

  Verb - båetedh: # verb I, stem -ie, root vowel -åe-
    båetedh+V+IV+Inf: båetedh
    båetedh+V+IV+Ind+Prs+Sg1: båatam
    båetedh+V+IV+Ind+Prs+Sg2: båatah
    båetedh+V+IV+Ind+Prs+Sg3: båata
    båetedh+V+IV+Ind+Prs+Du1: båetien
    båetedh+V+IV+Ind+Prs+Du2: [båeteden, båetiejidien]
    båetedh+V+IV+Ind+Prs+Du3: båetiejægan
    båetedh+V+IV+Ind+Prs+Pl1: [båetebe, båetiejibie]
    båetedh+V+IV+Ind+Prs+Pl2: [båetede, båetiejidie]
    båetedh+V+IV+Ind+Prs+Pl3: båetieh
    båetedh+V+IV+Ind+Prt+Sg1: [båetiejim, böötim]
    båetedh+V+IV+Ind+Prt+Sg2: [båetiejih, böötih]
    båetedh+V+IV+Ind+Prt+Sg3: [båetieji, bööti]
    båetedh+V+IV+Ind+Prt+Du1: [båetiejimen, böötimen]
    båetedh+V+IV+Ind+Prt+Du2: [båetiejiden, böötiden]
    båetedh+V+IV+Ind+Prt+Du3: [båetiejigan, böötigan]
    båetedh+V+IV+Ind+Prt+Pl1: [båetiejimh, böötimh]
    båetedh+V+IV+Ind+Prt+Pl2: [båetiejidh, böötidh]
    båetedh+V+IV+Ind+Prt+Pl3: [båetiejin, böötin]
    båetedh+V+IV+Imprt+Sg2: båetieh
    båetedh+V+IV+Imprt+Du2: båeteden
    båetedh+V+IV+Imprt+Pl2: båetede
    båetedh+V+IV+ConNeg: båetieh
    båetedh+V+IV+Ger: båetieminie
    båetedh+V+IV+PrfPrc: båateme
    båetedh+V+IV+VGen: båetien
        
    
  Verb - iehtsedh: # verb I, stem -ie, root vowel -ie-
    båetedh+V+IV+Inf: iehtsedh
    båetedh+V+IV+Ind+Prs+Sg1: eahtsam
    båetedh+V+IV+Ind+Prs+Sg2: eahtsah
    båetedh+V+IV+Ind+Prs+Sg3: eahtsa
    båetedh+V+IV+Ind+Prs+Du1: iehtsien
    båetedh+V+IV+Ind+Prs+Du2: [iehtseden, iehtsiejidien]
    båetedh+V+IV+Ind+Prs+Du3: iehtsiejægan
    båetedh+V+IV+Ind+Prs+Pl1: [iehtsebe, iehtsiejibie]
    båetedh+V+IV+Ind+Prs+Pl2: [iehtsede, iehtsiejidie]
    båetedh+V+IV+Ind+Prs+Pl3: iehtsieh
    båetedh+V+IV+Ind+Prt+Sg1: [iehtsiejim, eehtsim]
    båetedh+V+IV+Ind+Prt+Sg2: [iehtsiejih, eehtsih]
    båetedh+V+IV+Ind+Prt+Sg3: [iehtsieji, eehtsi]
    båetedh+V+IV+Ind+Prt+Du1: [iehtsiejimen, eehtsimen]
    båetedh+V+IV+Ind+Prt+Du2: [iehtsiejiden, eehtsiden]
    båetedh+V+IV+Ind+Prt+Du3: [iehtsiejigan, eehtsigan]
    båetedh+V+IV+Ind+Prt+Pl1: [iehtsiejimh, eehtsimh]
    båetedh+V+IV+Ind+Prt+Pl2: [iehtsiejidh, eehtsidh]
    båetedh+V+IV+Ind+Prt+Pl3: [iehtsiejin, eehtsin]
    båetedh+V+IV+Imprt+Sg2: iehtsieh
    båetedh+V+IV+Imprt+Du2: [iehtseden, iehtsiejidien]
    båetedh+V+IV+Imprt+Pl2: [iehtsede, iehtsiejidie]
    båetedh+V+IV+ConNeg: iehtsieh
    båetedh+V+IV+Ger: iehtsieminie
    båetedh+V+IV+PrfPrc: eahtseme
    båetedh+V+IV+VGen: iehtsien
    
    
  Verb - baetsedh: # verb I, stem -ie, root vowel -ae-
    båetedh+V+IV+Inf: baetsedh
    båetedh+V+IV+Ind+Prs+Sg1: baatsam
    båetedh+V+IV+Ind+Prs+Sg2: baatsah
    båetedh+V+IV+Ind+Prs+Sg3: baatsa
    båetedh+V+IV+Ind+Prs+Du1: baetsien
    båetedh+V+IV+Ind+Prs+Du2: [baetseden, baetsiejidien]
    båetedh+V+IV+Ind+Prs+Du3: baetsiejægan
    båetedh+V+IV+Ind+Prs+Pl1: [baetsebe, baetsiejibie]
    båetedh+V+IV+Ind+Prs+Pl2: [baetsede, baetsiejidie]
    båetedh+V+IV+Ind+Prs+Pl3: baetsieh
    båetedh+V+IV+Ind+Prt+Sg1: [baetsiejim, beetsim]
    båetedh+V+IV+Ind+Prt+Sg2: [baetsiejih, beetsih]
    båetedh+V+IV+Ind+Prt+Sg3: [baetsieji, beetsi]
    båetedh+V+IV+Ind+Prt+Du1: [baetsiejimen, beetsimen]
    båetedh+V+IV+Ind+Prt+Du2: [baetsiejiden, beetsiden]
    båetedh+V+IV+Ind+Prt+Du3: [baetsiejigan, beetsigan]
    båetedh+V+IV+Ind+Prt+Pl1: [baetsiejimh, beetsimh]
    båetedh+V+IV+Ind+Prt+Pl2: [baetsiejidh, beetsidh]
    båetedh+V+IV+Ind+Prt+Pl3: [baetsiejin, beetsin]
    båetedh+V+IV+Imprt+Sg2: baetsieh
    båetedh+V+IV+Imprt+Du2: [baetseden, baetsiejidien]
    båetedh+V+IV+Imprt+Pl2: [baetsede, baetsiejidie]
    båetedh+V+IV+ConNeg: baetsieh
    båetedh+V+IV+Ger: baetsieminie
    båetedh+V+IV+PrfPrc: baatseme
    båetedh+V+IV+VGen: baetsien
        
  Verb - guedtedh: # verb I, stem -ie, root vowel -ue-
    båetedh+V+IV+Inf: guedtedh
    båetedh+V+IV+Ind+Prs+Sg1: guadtam
    båetedh+V+IV+Ind+Prs+Sg2: guadtah
    båetedh+V+IV+Ind+Prs+Sg3: guadta
    båetedh+V+IV+Ind+Prs+Du1: guedtien
    båetedh+V+IV+Ind+Prs+Du2: [guedteden, guedtiejidien]
    båetedh+V+IV+Ind+Prs+Du3: guedtiejægan
    båetedh+V+IV+Ind+Prs+Pl1: [guedtebe, guedtiejibie]
    båetedh+V+IV+Ind+Prs+Pl2: [guedtede, guedtiejidie]
    båetedh+V+IV+Ind+Prs+Pl3: guedtieh
    båetedh+V+IV+Ind+Prt+Sg1: [guedtiejim, göödtim]
    båetedh+V+IV+Ind+Prt+Sg2: [guedtiejih, göödtih]
    båetedh+V+IV+Ind+Prt+Sg3: [guedtieji, göödti]
    båetedh+V+IV+Ind+Prt+Du1: [guedtiejimen, göödtimen]
    båetedh+V+IV+Ind+Prt+Du2: [guedtiejiden, göötiden]
    båetedh+V+IV+Ind+Prt+Du3: [guedtiejigan, göödtigan]
    båetedh+V+IV+Ind+Prt+Pl1: [guedtiejimh, göödtimh]
    båetedh+V+IV+Ind+Prt+Pl2: [guedtiejidh, göödtidh]
    båetedh+V+IV+Ind+Prt+Pl3: [guedtiejin, göödtin]
    båetedh+V+IV+Imprt+Sg2: guedtieh
    båetedh+V+IV+Imprt+Du2: [guedteden, guedtiejidien]
    båetedh+V+IV+Imprt+Pl2: [guedtede, guedtiejidie]
    båetedh+V+IV+ConNeg: guedtieh
    båetedh+V+IV+Ger: guedtieminie
    båetedh+V+IV+PrfPrc: guadteme
    båetedh+V+IV+VGen: guedtien 
    
  Verb - vedtedh: # verb I, stem -ie, root vowel -e-
    båetedh+V+IV+Inf: vedtedh
    båetedh+V+IV+Ind+Prs+Sg1: vadtam
    båetedh+V+IV+Ind+Prs+Sg2: vadtah
    båetedh+V+IV+Ind+Prs+Sg3: vadta
    båetedh+V+IV+Ind+Prs+Du1: vedtien
    båetedh+V+IV+Ind+Prs+Du2: [vedteden, vedtiejidien]
    båetedh+V+IV+Ind+Prs+Du3: vedtiejægan
    båetedh+V+IV+Ind+Prs+Pl1: [vedtebe, vedtiejibie]
    båetedh+V+IV+Ind+Prs+Pl2: [vedtede, vedtiejidie]
    båetedh+V+IV+Ind+Prs+Pl3: vedtieh
    båetedh+V+IV+Ind+Prt+Sg1: [vedtiejim, vedtim] # not with i
    båetedh+V+IV+Ind+Prt+Sg2: [vedtiejih, vedtih]
    båetedh+V+IV+Ind+Prt+Sg3: [vedtieji, vedti]
    båetedh+V+IV+Ind+Prt+Du1: [vedtiejimen, vedtimen]
    båetedh+V+IV+Ind+Prt+Du2: [vedtiejiden, vedtiden]
    båetedh+V+IV+Ind+Prt+Du3: [vedtiejigan, vedtigan]
    båetedh+V+IV+Ind+Prt+Pl1: [vedtiejimh, vedtimh]
    båetedh+V+IV+Ind+Prt+Pl2: [vedtiejidh, vedtidh]
    båetedh+V+IV+Ind+Prt+Pl3: [vedtiejin, vedtin]
    båetedh+V+IV+Imprt+Sg2: vedtieh
    båetedh+V+IV+Imprt+Du2: [vedteden, vedtiejidien]
    båetedh+V+IV+Imprt+Pl2: [vedtede, vedtiejidie]
    båetedh+V+IV+ConNeg: vedtieh
    båetedh+V+IV+Ger: vedtieminie
    båetedh+V+IV+PrfPrc: vadteme
    båetedh+V+IV+VGen: vedtien
    
    
  Verb - juhtedh: # verb I, stem -ie, root vowel -u-
    båetedh+V+IV+Inf: juhtedh
    båetedh+V+IV+Ind+Prs+Sg1: jåhtam
    båetedh+V+IV+Ind+Prs+Sg2: jåhtah
    båetedh+V+IV+Ind+Prs+Sg3: jåhta
    båetedh+V+IV+Ind+Prs+Du1: juhtien
    båetedh+V+IV+Ind+Prs+Du2: [juhteden, juhtiejidien]
    båetedh+V+IV+Ind+Prs+Du3: juhtiejægan
    båetedh+V+IV+Ind+Prs+Pl1: [juhtebe, juhtiejibie]
    båetedh+V+IV+Ind+Prs+Pl2: [juhtede, juhtiejidie]
    båetedh+V+IV+Ind+Prs+Pl3: juhtieh
    båetedh+V+IV+Ind+Prt+Sg1: [juhtiejim, juhtim] 
    båetedh+V+IV+Ind+Prt+Sg2: [juhtiejih, juhtih]
    båetedh+V+IV+Ind+Prt+Sg3: [juhtieji, juhti]
    båetedh+V+IV+Ind+Prt+Du1: [juhtiejimen, juhtimen]
    båetedh+V+IV+Ind+Prt+Du2: [juhtiejiden, juhtiden]
    båetedh+V+IV+Ind+Prt+Du3: [juhtiejigan, juhtigan]
    båetedh+V+IV+Ind+Prt+Pl1: [juhtiejimh, juhtimh]
    båetedh+V+IV+Ind+Prt+Pl2: [juhtiejidh, juhtidh]
    båetedh+V+IV+Ind+Prt+Pl3: [juhtiejin, juhtin]
    båetedh+V+IV+Imprt+Sg2: juhtieh
    båetedh+V+IV+Imprt+Du2: [juhteden, juhtiejidien]
    båetedh+V+IV+Imprt+Pl2: [juhtede, juhtiejidie]
    båetedh+V+IV+ConNeg: juhtieh
    båetedh+V+IV+Ger: juhtieminie
    båetedh+V+IV+PrfPrc: jåhteme
    båetedh+V+IV+VGen: juhtien

    
    